臺灣士林地方法院交通事件裁定　　　　　　　　　　九十一年度交聲字第六八一號
　　原處分機關　臺北巿交通事件裁決所
　　異　議　人
　　即受處分人　甲○○
右列異議人即受處分人因其違反道路交通管理處罰條例案件，對於台北市交通事件裁
決所九十一年五月二十八日所為之處分（原處分：北市裁三字第駕裁二二─ＡＢＸ一
一七八六七號），聲明異議，本院裁定如左：
    主  文
原處分關於「拒絕停車接受稽查逃逸」部分撤銷，甲○○不罰。
其餘異議駁回。
    理  由
一、按道路交通管理處罰條例第五十三條規定：汽車駕駛人，行經有燈光號誌管制之
    交岔路口闖紅燈者，處新台幣（下同）一千八百元以上五千四百元以下罰鍰；並
    依同條例第六十三條第一項第一款規定，記違規點數三點。又按同條例第六十條
    第一項規定：汽車駕駛人，駕駛汽車有違反本條例之行為，經交通勤務警察或依
    法令執行交通稽查任務人員制止時，不聽制止或拒絕停車接受稽查而逃逸者，除
    按各該條規定處罰外，處三千元以上六千元以下罰鍰；並依同條例第六十三條第
    一項第一款規定，記違規點數一點。
二、原處分意旨略以：受處分人即異議人甲○○於民國九十一年一月五日晚七時五十
    分許，駕駛車號ＥＥＬ─一七三號輕型機車，在台北市○○路、杭州南路口，為
    台北市政府警察局大安分局舉發「紅燈右轉、拒絕停車接受稽查逃逸」違規，依
    違反道路交通管理處罰條例第五十三條及六十條第一項規定，裁處罰鍰四千八百
    元，並依第六十三條第一項第一款及第三款規定共記違規點數四點。
三、聲明異議意旨略以：受處分人於九十一年一月五日晚七時五十分許，雖有駕駛前
    開車輛行經台北市○○路、杭州南路口，於紅燈右轉，惟當時光線很暗，其並未
    看到警員持螢光棒要其停車等語。
四、經查：證人即當場舉發之警員江志忠於本院調查時證稱：「當時我是在信義、杭
    州路口，我是站在信義路上，看到他的車子違規要攔檢他，他車子閃過去不停，
    他有回頭看了一下，我也有跟他招手，但他還是不停。（庭繪當時執勤時所站之
    位置）當時我一直站在路邊，所以他一轉過去我就看到，那天我是專門取締紅燈
    右轉，也告發了好幾件；當時看到他我有攔他，他就從我旁邊閃過去；另當時因
    為是在執六點到九點的班，所以有穿反光衣及拿反光棒，且之前攔的也都有停下
    來；另當時信義路上也有路燈；另當時我並沒有突然衝出來，且我離路口也有八
    公尺左右」，雖與受處分人所述當時之情形不符，無法證實受處分人所辯是否屬
    實。惟證人江志忠亦證稱：「（他轉過來時，車速是否很快？）很快，且他紅燈
    連停都沒有停就彎過去了。我有伸手要攔他，我不知道他有無看到，他就從我旁
    邊過去了，當時也沒有其他的車子經過，只有他一部車」。故在受處分人車速很
    快之情況下，如果舉發警員指揮之手勢不是很明確，則受處分人辯稱：其匆促間
    不知係警員在攔他，即有可能。是原處分意旨就此部分認受處分人有「拒絕停車
    接受稽查逃逸」之違規，尚有不合。受處分人以此為由聲明異議，為有理由，自
    應撤銷原處分，而為受處分人不罰之裁定。至於原處分機關就紅燈右轉部分，據
    以援引上開規定，裁處罰鍰一千八百元，另計違規點數三點，並無不當，本件異
    議此部分為無理由，應予駁回。
五、依道路交通案件處理辦法第十九條、第二十條前段，裁定如主文。
中      華      民      國      九十一      年      九    月    三十    日
                                   臺灣士林地方法院交通法庭
                                       法  官  劉  秉  鑫
右正本證明與原本無異。
如不服本裁定應於送達後五日內向本院提出抗告狀。
                                       書記官  徐  基  典
中      華      民      國      九十一      年      十    月     七     日
